

ANDRE LUIZ STOCCO

ENGENHEIRO DE SOFTWARE

(12) 3456-7890



PERFIL PROFISSIONAL

Engenheiro de software sênior com mais de 7 anos de experiência em desenvolvimento de códigos para negócios. Aumentei em 60% a eficiência de programação do portal da Empresa Ícaro. Fui indicado e vencedor do prêmio Faustino 2018 na categoria Cloud Services.

HABILIDADES

- Trabalho em equipe;
- Liderança;
- Pensamento criativo;
- Resolução de problemas;
- Programação.

IDIOMAS

- Português Nativo
- Inglês Fluente
- Espanhol Básico

PREMIAÇÕES

• Vencedor do prêmio Faustino 2018 na categoria Cloud Services.

EXPERIÊNCIA

Empresa Ícaro

Engenheiro de software sênior • Jul 2020-atual

- Responsável por liderar equipes que cuidaram do ciclo de desenvolvimento de softwares de 10 projetos de clientes do começo ao fim.
- Construí uma infraestrutura que lida com milhões de arquivos de clientes em sistemas proprietários.

Galvão Internacional

Engenheiro de software pleno • Jan 2018-Jul 2020

- Apliquei práticas de segurança em novos produtos para alcançar 100% de compliance com as melhores práticas da indústria.
- Participei do projeto de implementação do Princípio de Menor Privilégio.

FORMAÇÃO ACADÊMICA

MBA em Data Science & Big Data

Instituto Pense S.A. • 2020-2021

- Qualidade Governança de Dados.
- Análise Estatística de Dados.
- Machine Learning.

Bacharelado em Engenharia de Software

Universidade Pacheco e Lacerda • 2015-2018

- Desenvolvi minha paixão por programação.
- Criador e mentor do primeiro clube de programação da universidade.